# 股权无偿划转的会计处理

提问人：sunyulu 时间：2019-06-02 12:20:30
甲集团下属 A、B、C 三家全资子公司，甲集团为市属国有企业。甲集团原对 A 公司的长投成本为 2000 万；对 B 公司的长投成本为 5000 万，但因 B公司长期亏损，甲集团对 B公司的长投全额计提减值准备，也就是甲集团对 B 公司的长投账面余额为 0 ，另外，甲集团对长投减值准备确认了递延所得税资产；甲集团对 C 公司的长投成本为 3000 万，目前合并层面C 公司的账面净资产为 4000 万。现在甲集团决定将对 B 公司和 C 公司的股权投资无偿划转至 A 公司名下，各公司的会计处理如下：
甲集团：
对 A 公司长期股权投资的会计处理，因是无偿划转，所以不需要调整对 A公司的长期股权投资价值；
对 B 公司长期股权投资的会计处理，借：长期股权投资减值准备 5000万 贷：长期股权投资 5000 万，冲减对减值准备原计提的递延所得税资产，借：所得税费用 1250 万（5000*25%） 贷：递延所得税资产 1250万
对 C 公司长投股权投资的会计处理，借：资本公积 3000 万 贷：长期股权投资 3000 万
A 公司的会计处理：
因 B 公司的账面净资产为 0 ，所以账面不确认对 B公司的长投；
确认对C公司的长投，借：长期股权投资 4000 万 贷：资本公积 4000万
B 公司和C 公司只需要变更实收资本的股东明细即可。
不知上述会计处理是否准确，请各位老师指导，谢谢！

回答人：chenyiwei
甲公司：按其对 B、C 公司的长期股权投资的原账面价值（B 为 0 ，C 为3000 万）转为对A 的追加投资成本。即：
借：长期股权投资——A 3000，借：长期股权投资减值准备 5000 ，贷：长期股权投资——B 5000，贷：长期股权投资——C 3000
A公司：按同一控制下合并的原则处理，按合并日 B、C 的账面净资产作为对其长期股权投资成本，同时贷记资本公积——资本溢价。
B 公司和C 公司只需要变更实收资本的股东明细即可。

提问人：sunyulu 时间：2019-06-02 19:31:44
陈老师，为什么甲集团要将对 B 公司和 C 公司的长投转至对A 公司的长投成本，不应该按照《规范“三去一降一补”有关业务的会计处理规定》调整资本公积吗?

回答人：chenyiwei
《规范 “三去一降一补” 有关业务的会计处理规定》第一条规范的是跨集团划转，而本案例还是集团内划转。

提问人：luotingyun 时间：2019-08-26 16:12:46
请教陈版：A 集团公司，B、C、D 是 A 的全资子公司，投资成本即注册资本，B、C、D 注册资本分别为 1000 万， 800 万， 600 万。E 是 D的全资是公司，投资成本即注册资本， 500 万。现按照 A 的资产重组计划，要将C 和 E的股权全部无偿划转给 B。
C 的股权全部无偿划转给 B，A，B 分别如何做账务处理？
E 的股权全部无偿划转给 B，D，B 分别如何做账务处理？

回答人：chenyiwei
1 、C 的股权全部无偿划转给 B，则：
B 按同一控制下合并处理；
A 的账务处理：借：长期股权投资——B，贷：长期股权投资——C，金额为 A对 C 的投资成本 800 万元。
2 、的股权全部无偿划转给 B，则：
B 按同一控制下合并处理；
D 的账务处理：借：资本公积——资本溢价，贷：长期股权投资——E，金额为D 对 E的投资成本 500 万元。
A 的账务处理：借：长期股权投资——B，贷：长期股权投资——D，金额为 D对 E 的投资成本 500 万元。